【裁判字號】    94,抗,2874
【裁判日期】    950224
【裁判案由】    假處分
【裁判全文】
臺灣高等法院民事裁定                  94年度抗字第2874號
抗  告  人  英屬維京群島商福方國際汽車股份有限公司台灣分
            公司
法定代理人  甲○○
代  理  人  田振慶律師
            邱瑞元律師
上列抗告人與相對人遠方股份有限公司間假處分事件，對於中華
民國94年11月10日臺灣臺北地方法院94年度裁全字第9006號裁定
，提起抗告，本院裁定如下：
    主      文
原裁定廢棄。
抗告人以現金新台幣陸拾壹萬元為相對人供擔保後，相對人就國
瑞牌車號 DN-7342（引擎號碼7K0000000）及3837-DB（引擎號碼
7K0000000）車輛，於本案判決確定前不得為處分行為。
聲請及抗告訴訟費用由相對人負擔。
    理      由
一、按債權人就金錢以外之請求，欲保全強制執行者，得聲請假
    處分。假處分非因請求標的之現狀變更，有日後不能強制執
    行或甚難執行之虞者，不得為之。假處分所必要之方法，由
    法院酌定之，民事訴訟法第532條、第535條第 1項定有明文
    。所謂「請求標的之現狀變更」，係指為請求標的之物或權
    利，其從前存在之狀態已有變更或將有變更而言，故法院得
    斟酌其現狀變更致日後有不能強制執行或甚難執行之虞之各
    種實際需要，在適當程度內，依職權定假處分之方法。
二、相對人於原法院聲請意旨略以：抗告人於民國（下同）94年
     2月18日經董事會決議，免除前副總楊健男及前台灣分公司
    經理人李茂芳之職務，惟李茂芳及楊健男於94年 2月22日受
    正式通知解除於抗告人公司之職務後，拒不配合辦理移交抗
    告人印鑑章及公司帳簿表冊，且利用抗告人尚未完成經濟部
    准予變更登記之際，竟將抗告人所有之車輛，車號分別為DN
    -7342及3837-DB（下稱系爭車輛），偽開抗告人發票，轉售
    至楊健男任職總經理之知情第三人福方工業股份有限公司（
    下稱福方公司），並再移轉至楊健男任職總經理之知情相對
    人遠方股份有限公司（下稱遠方公司），致令抗告人喪失該
    車輛之登記名義及占有，無法就該車輛為使用收益，抗告人
    恐登記於相對人遠方公司名下之車輛，再移轉於他人並就該
    車輛為處分，將造成抗告人難以回復之損害，致抗告人日後
    顯有難於執行之虞，爰依民事訴訟法第 532條之規定，聲請
    假處分。
三、經查，本件抗告人聲請假處分之目的，係為保全系爭車輛之
    返還，則系爭車輛之現狀如有變更，縱抗告人將來獲勝訴之
    判決，仍有不能強制執行或甚難執行之虞，自與民事訴訟法
    第 532條之規定相符，並有抗告人提出之公司董事會決議證
    明書及通知函、經濟部公司變更登記事項表、台北市監理處
    北市監字第 09460951300號函、行照、發票、相對人公司公
    告、民事判決影本為證（見原審卷及本院卷），本院認抗告
    人就其請求已有相當之釋明，然所述假處分之原因，雖未盡
    完全釋明之責，惟抗告人既陳明願供擔保以補釋明之不足，
    依民事訴訟法第533條前段、第526條規定，法院即可酌定相
    當擔保以補釋明之不足而准予假處分。從而，原裁定以抗告
    人未據提出能及時調查之證據以釋明其所主張之請求及假處
    分原因，而駁回抗告人之聲請，尚有未洽，抗告人指摘原裁
    定不當，為有理由，自應由本院將原裁定予以廢棄。又抗告
    人既為保全系爭車輛之返還而聲請假處分，且抗告人自承系
    爭車輛及行車執照目前由抗告人占有中，因車輛登記名義人
    為相對人，恐相對人移轉予第三人而聲請假處分（見本院卷
    ），則禁止相對人就系爭車輛為處分之行為即為已足，而無
    禁止占有、使用、收益之必要。本院斟酌系爭車輛之價值（
    見卷附網路資料）相對人因假處分所受之損害，認抗告人應
    供擔保金為61萬元而准予假處分。
四、據上論結，本件抗告為有理由，爰裁定如主文。
中    華    民    國    95    年    2    月    24     日
                        民事第十一庭審判長法  官  鄭雅萍
                                          法  官  薛中興
                                          法  官  林恩山
正本係照原本作成。
不得抗告。
中    華    民    國    95    年    3     月    2     日
                                          書記官  周淑靜


司法院資訊處製作；財團法人民間司法改革基金會備份。
